【裁判字號】    99,交易,35
【裁判日期】    990813
【裁判案由】    過失致死
【裁判全文】
臺灣高雄地方法院宣示判決筆錄
    公  訴  人 臺灣高雄地方法院檢察署檢察官
    被      告 丙○○
    選任辯護人 鄭淑貞
右列被告因過失致死一案，於中華民國99年8 月13日上午11時許
，在本院刑事第十六法庭宣示判決，出席職員如下：
          法  官  林柏壽
          書記官  洪嘉慧
          通  譯  王理洋
法官起立朗讀判決主文、犯罪事實要旨、處罰條文、附記事項，
及告以上訴限制、期間並提出上訴狀之法院，且諭知記載其內容
：
一、主  文：
丙○○犯過失致人於死罪，處拘役伍拾伍日，如易科罰金，以新
臺幣壹仟元折算壹日。緩刑貳年。緩刑期間付保護管束，並接受
法治教育伍場次。
二、犯罪事實要旨：
    引用起訴書之記載（如附件）。
三、處罰條文：
    刑法第276 條第1 項、第41條第1 項前段、第74條第1 項第
    2 款、第2項第8款、第93條第1項第2款。
四、附記事項：
    被告已與被害人家屬和解，賠償新臺幣貳佰參拾萬元（含強
    制責任險理賠）。
五、協商判決除有刑事訴訟法第四百五十四條之四第一項第一款
    於本訊問程序終結前，被告撤銷協商合意或檢察官撤回協商
    聲請者；第二款被告協商之意思非出於自由意志者；第四款
    被告所犯之罪非第四百五十五條之二第一項所定得以協商判
    決者；第六款被告有其他較重之裁判上一罪之犯罪事實者；
    第七款法院認應諭知免刑或免訴、不受理者情形之一，及違
    反同條第二項「法院應於協商合意範圍內為判決；法院為協
    商判決所科之刑，以宣告緩刑或二年以下有期徒刑、拘役或
    罰金為限」之規定者外，不得上訴。
六、如不服本件判決，得自收受判決送達之日起十日內，向本院
    提出上訴書狀，上訴於第二審法院。
中    華    民    國    99    年    8     月    13    日
                  臺灣高雄地方法院刑事第十六庭
                      法  官  林柏壽
                      書記官  洪嘉慧
以上正本係照原本作成。
中    華    民    國    99    年    8     月    13    日
                      書記官  洪嘉慧
附件：
臺灣高雄地方法院檢察署檢察官起訴書
                                    98年度調偵字第1019號
    被      告  丙○○  男  39歲（民國○○年○月○○日生）
                        住高雄市新興區○○○街44號
                        國民身分證統一編號：Ｚ000000000號
    選      任  鄭淑貞律師
    辯  護  人
上列被告因過失致死案件，業經偵查終結，認應提起公訴，茲將
犯罪事實及證據並所犯法條分敘如下：
        犯罪事實
一、丙○○於民國98年3 月10日上午，駕駛車牌號碼號ZK─6691
    號自用小客車，沿高雄市三民區○○○路由南往北方向行駛
    ，於同日8 時30分許，行經該路與河北二路路口時，本應隨
    時注意車前狀況，以採取必要之安全措施，防止發生危險事
    故，且當時天候晴朗、日間自然光線、路面乾燥、無缺陷、
    無障礙物、視距良好，並無不能注意之情事，竟疏未注意，
    適甲○○騎乘車號WYI─839號輕機車，沿同向車道行駛在前
    ，欲左轉河北二路之際，丙○○因閃避不及，其駕駛之上開
    自小客車右前保險桿不慎撞擊甲○○騎乘之上開輕機車左側
    車身，致甲○○人車倒地後，受有頭部及背部外傷，導致顱
    骨骨折、腦水腫、蜘蛛網膜下腔出血、肋骨骨折及大量血胸
    等傷害，經送醫急救，仍延至同日15時30分許，因神經性及
    低血容性休克不治死亡。而丙○○肇事後，則停留現場並報
    警前往處理，接受調查。
二、案經高雄市政府警察局三民第一分局移送偵辦。
        證據並所犯法條
一、證據方法及待證事項：
 ┌──┬───────────┬────────────┐
 │編號│    證  據  方  法    │    待  證  事  項      │
 ├──┼───────────┼────────────┤
 │ 1  │被告丙○○於警詢時及偵│被告自白於上揭時、地駕車│
 │    │查中之供述            │不慎與被害人甲○○騎乘之│
 │    │                      │機車發生擦撞之事實      │
 ├──┼───────────┼────────────┤
 │ 2  │證人丁○○於警詢時之證│被告駕駛之上開自小客車與│
 │    │稱及偵查中具結後之證述│被害人甲○○騎乘之上開機│
 │    │                      │車於上揭時、地發生車禍之│
 │    │                      │事實                    │
 ├──┼───────────┼────────────┤
 │ 3  │證人乙○○於警詢時之證│案發時中華三路南往北方向│
 │    │稱及偵查中具結後之證述│，位於河南路與河北路間的│
 │    │                      │交通號誌均轉換為黃燈，橋│
 │    │                      │面上僅有被告之自用小客車│
 │    │                      │與死者之輕型機車，其餘中│
 │    │                      │華路南往北方向車輛均於河│
 │    │                      │南路前停等紅燈等情，足認│
 │    │                      │被告為搶越中華三路與河北│
 │    │                      │路口而加速行駛，且未採取│
 │    │                      │必要安全措施之事實。    │
 ├──┼───────────┼────────────┤
 │ 4  │道路交通事故調查報告表│被告於上揭時、地駕車與被│
 │    │(一)、(二)、交通事故談話紀│害人甲○○騎乘之機車發生│
 │    │錄表、現場勘察報告各1 │車禍之事實              │
 │    │份、道路交通事故現場圖│                        │
 │    │2紙、現場及車輛照片69 │                        │
 │    │幀                    │                        │
 ├──┼───────────┼────────────┤
 │ 5  │本署檢驗報告書、相驗筆│被害人甲○○因本件車禍死│
 │    │錄、相驗屍體證明書、高│亡之事實                │
 │    │雄市政府警察局交通大隊│                        │
 │    │處理相驗案件初步調查報│                        │
 │    │告暨報驗書各1份、相驗 │                        │
 │    │照片10幀              │                        │
 ├──┼───────────┼────────────┤
 │ 6  │高雄醫學大學附設中和紀│被害人甲○○因本件車禍，│
 │    │念醫院疑非病死病歷摘要│受有如犯罪事實欄所述之傷│
 │    │報告表、法務部法醫研究│害，經送醫仍不治死亡之事│
 │    │所（98）醫剖字第098110│實                      │
 │    │0749號解剖報告書、（98│                        │
 │    │）醫鑑字第0981101005號│                        │
 │    │鑑定報告書各1份       │                        │
 ├──┼───────────┼────────────┤
 │ 7  │高雄市○○○○○道路交│被告肇事後報案自首之事實│
 │    │通事故肇事人自首情形紀│                        │
 │    │錄表1紙               │                        │
 └──┴───────────┴────────────┘
二、核被告所為，係犯刑法第276條第1項過失致死罪嫌。
三、依刑事訴訟法第251條第1項提起公訴。
    此    致
臺灣高雄地方法院
中    華    民    國     98    年    9    月    10    日
                               檢  察  官   戊   ○   ○
所犯法條：刑法第276條
因過失致人於死者，處二年以下有期徒刑、拘役或二千元以下罰
金。
從事業務之人，因業務上之過失犯前項之罪者，處五年以下有期
徒刑或拘役，得併科三千元以下罰金。

司法院資訊處製作；財團法人民間司法改革基金會備份。
